Minutes et répertoires du notaire François LE JAY, janvier 1766 - décembre 1775 (étude XXVIII)
Archives nationales
- Minutes de François LE JAY, janvier 1766 - décembre 1775; MC/ET/XXVIII/397 - MC/ET/XXVIII/453
  - Minutes. 1767, mars - avril, mars - avril 1767; MC/ET/XXVIII/403
    - Vente de vignes en Bourgogne par Jean-Melon-François Bizet, marchand bijoutier et Marguerite-Anne Retif, à Paris, sous les quai de Gesvres au coin du Pont-aux-Changes, paroisse Saint-Jacques-de-la-Boucherie., 26 avril 1767; MC/ET/XXVIII/403
      acte de vente; Gesvres (quai de); Change (pont au); Bizet, Jean-Melon-François; Retif, Marguerite-Anne; commerçant; orfèvre
    - Compte de tutelle où intervient en qualité de procureur Joseph BARAULT, menuisier rue Traversière pour Jean-Michel CAQUET, compagnon serrurier demeurant à Bruxelles., 9 septembre 1767; MC/ET/XXVIII/403
  - Minutes. 1767, mai - juin, mai - juin 1767; MC/ET/XXVIII/404
    - Inventaire après décès de Gilles BARON, maître menuisier à Paris, rue de Charenton mari de Marguerite ANTOINE, parents de Marie-Michèle BARON et de Françoise BARON, mineures et de Marie-Anne BARON, épouse de Etienne EPAULARD, menuisier à Paris, franche rue du Faubourg-S/t/-Antoine, l'atelier expertise par Jean-Baptiste FROMAGEAU grande rue de Fg-S/t/-Ant. et François-Joseph FAUVEZ, rue de Charenton, tous 2 maîtres menuisiers sapin de Lorraine, noye, chêne, chêne de Vauge, ébère 43 tables de noyer 322 l. 10 s 6 établis, outils lit et commode en tombeau en chêne 36 l. corps d'armoire, 1 armoire à cadre en noyer 200 l. 1 autre 110 l., 1 autre 60 l.2 commodes de noyer 44 l.;; 1 autre à dessus de marbre, garnie de fonte 120 l.;; 1 autre à dessus de ' 60 l.;; 1 prie-Dieu garni d'une quart de rond de cuivre 24 l.;; 1 armoire à cadre sans serrure 70 l. 1 commode 20 l;; 1 bas d'armoire en chêne et 1 dessus de table de cuisine, 24 l.; 2 hangards;; 1 étoile géométrique servant d'enseigne en noyer 24 l.; Contrat de mariage devant Bernard, 22 août 1739 - 27 juin 1767; MC/ET/XXVIII/404
      inventaire; contrat de mariage
    - Testament de Nicole-Geneviève Hugot, femme séparée de biens de Jean-Martinot, valet de chambre, horloger du roi, veuve de Jean-Baptiste-Germain Maingueneau, marchand orfèvre à Paris, rue des Deux-Ponts, Île Notre-Dame, paroisse Saint-Louis. Donne et lègue à l'Académie de peinture et sculpture de la ville de Paris, le portrait dans sa bordure de feu M. Sarrazin, mon ayeul maternel, mort directeur de l'Académie qui n'a que sa graveure, portrait qui est de la main de feu M. Lebrun, premier peintre du Roi; A Marie Harmel Hoquet, nièce de Martinot, un tableau dans sa bordure représentant la famille maternelle d'André Martinot, sous les emblèmes des cinq sens de nature; - 500 l. à Marie-Louise-Michelle Hebert, sa brue, veuve de Jean-Baptiste-Nicolas Maingueneau, mon fils, horloger du roi; - le reste à son petit fils, Jean-Baptiste-Nicolas Maingueneau. Exécuteur, son mari Martinot., 2 janvier 1767; MC/ET/XXVIII/404
      testament; Deux-Ponts (rue des); Notre-Dame (île); Hugot, Nicole-Geneviève; Maingueneau (veuve); Maingueneau, Jean-Baptiste-Germain; Sarrazin (M.); Lebrun (M.); Harmel Hoquet, Marie; Martinot; Martinot, André; Hebert, Marie-Louise-Michelle; Maingueneau (veuve); Maingueneau, Jean-Baptiste-Nicolas; Maingueneau, Jean-Baptiste-Nicolas; Martinot; officier de la Chambre du roi (Ancien Régime); horloger; orfèvre; peintre
    - Contrat de mariage HOSSELET-ANCELLET témoin de la future, Denis-Louis ANCELLET, maître ébéniste, frère., 1er mai 1767; MC/ET/XXVIII/404
    - Contrat de mariage Saché - Calinejane. Témoins du futur... Antoine-Marie Vandran, (Antoine-Marie Vendran ?) bijoutier, ami., 2 mai 1767; MC/ET/XXVIII/404
      contrat de mariage; Saché; Calinejane (née); Vandran, Antoine-Marie; Vendran, Antoine-Marie; orfèvre
    - Renouvellement de Bail de maison pour 9 ans, rue Traversière, moyennant 650 l. de loyer annuel par Jean TURTIN, marchand épicier grande rue du faubourg S/t/-Antoine, à Jean-Charles ALLAUME, maître menuisier ébéniste et Catherine Claude MOREL., 2 mai 1767; MC/ET/XXVIII/404
    - Inventaire après décès de Jacques GROSCOLAS, ébéniste de profession, décédé soldat invalide le 9 mars 1767, à requête de Marie-Anne Gosset, sa veuve, qui renonce le même jour à la communauté de Paris., 7 mai 1767; MC/ET/XXVIII/404
    - Compte pour loyer 2340 l. du à Pierre-Claude TURCOT, maître menuisier, rue de Charonne par Nicolas-Noël LOISEL fabricant de bas au métier, même rue., 10 mai 1767; MC/ET/XXVIII/404
    - Bail de hangar et logement moyennant 500 l. de loyer annuel pour 9 ans par André VILLOT marchand brasseur rue de Montreuil, à Jean-Louis BOULLY, menuisier du prince de Condé, cul de sac de la rue neuve Notre Dame des Champs, par Saint-Sulpice., 11 mai 1767; MC/ET/XXVIII/404
    - Transport de rente foncière par Jean Baptiste GALLERE, maître menuisier ébéniste à Paris et Marie-Catherine LEBAN grande rue du Faubourg-Saint-Antoine, à Vincent PARTY, maître peintre à l'Académie de Saint-Luc, même rue, en présence de Nicolas PETIT, maître menuisier et Angelique GALERE sa femme., 11 mai 1767; MC/ET/XXVIII/404
    - Contrat de mariage HUMBERT-NOLEAU - témoin du futur: Vincent FOUGEAT serrurier du Roi à Versailles, de la future, Jean PUCELLE, horloger, cousin maternel, Jean BERTON, horloger, ami., 12 mai 1767; MC/ET/XXVIII/404
    - Contrat de mariage de François FAINAULT, couvreur, avec Marie - Batel de RANCY, Témoin: Pierre RANCY, menuisier, oncle de la future, Joseph LEVASSEUR, menuisier, beau frère à cause de Marie - Jeanne RANCY, Claude-Romain RANCY, frère, menuisier., 12 mai 1767; MC/ET/XXVIII/404
    - Contrat de mariage Loysel - Corby. Témoin du futur, Pierre-Guillaume Delasalle, ' marchand orphevre ', (marchand orfèvre), ami., 17 mai 1767; MC/ET/XXVIII/404
      contrat de mariage; Loysel; Corby (née); Delasalle, Guillaume; orfèvre
    - Contrat de mariage de Jean-Pierre FABREQUETTES, menuisier à Paris, rue Traversière fils d'1 laboureur du Ronergue, avec Marie-Louise FONTAINE, fille de Jean-Michel FONTAINE, maître menuisier et de Marie-Claude BOUDIN - Témoins: Jean-François BOUDIN, ébéniste, oncle maternel, Etienne GARIN, maître fondeur cousin maternel, Jean CAUMONT, ébéniste, oncle maternel à cause de Marie-Claude BOUDIN, Denis-François LAFONTAINE, maître miroitier, ami., 17 mai 1767; MC/ET/XXVIII/404
    - Reconnaissance de rente viagère de 1500 l. pour 15.000 l. versés à Charles LECLERC fils, marchand de bois pour la provision de Paris, rue et porte Saint-Antoine, paroisse Saint-Paul., 21 mai 1767; MC/ET/XXVIII/404
      reconnaissance
    - Constitution de 700 livres de rente par François HYRNE, maître peintre sculpteur poêlier, et Suzanne-Marie-Madeleine PORET, rue de la Contrescarpe des Fossés de la Bastille, à Claude BILLARD, maître taillandier, et Marie BONNET, rue de Lappe, qui versent 9 000 livres., 24 mai 1767; MC/ET/XXVIII/404
      constitution de rente; Contrescarpe (rue de la); Lappe (rue de); Hyrne, François; Poret, Suzanne-Marie-Madeleine; Billard, Claude; Bonnet, Marie; peintre; sculpteur; forgeron
    - Inventaire après décès de Madeleine-Elisabeth BONNEMAIN, marchande de poterie de terre (les compotiers et poterier sont expertisés par Guillaume BOUDIN, maître potier de terre), soeur de François-Louis BONNEMAIN maître sculpteur, rue Traversière, tuteur de Jeanne-Elisabeth B, Edme-Simon B., Anne-Antoinette B. François-Michel BONNEMAIN, Charles-Hypolite Bonnemain, maître sculpteur, Grande rue de Faubg. Saint-Denis, par Laurent-Pierre-Gesyer Tellier, marchand miroitier .., 4 juin 1767; MC/ET/XXVIII/404
    - Vente de terrains par divers héritiers CHEVILLARD, notamment, Jean-Bonaventure CHANOU ou CHANIT, sculpteur à la manufacture de porcelaine de Sèvres, et Marie-Claude CHEVILLARD, sa femme, demeurant à Sèvres., 8 juin 1767; MC/ET/XXVIII/404
      acte de vente; Sèvres (Hauts-de-Seine); Chanou Ou Chanit, Jean-Bonaventure; Chevillard, Marie-Claude; sculpteur
    - Convention entre Léonard BOUDIN, maître menuisier ébéniste, rue Saint-Nicolas et Jean - Simon DESMARQUETS, compagnon ébéniste, même rue: Desmarquets s'oblige d'entrer chez le sieur Bondrin en qualité de premier compagnon de boutique le 21 Juin pour 6 ans, s'avoir l'oeil sur les ouvrier qui travailleront dans la boutique dudit sieur Boudin, de faire son proffit d'éviter sa perte l'en avertir encore si elle venait à sa connaissance de conduire le boutique dudit sieur BOUDIN en son lieu et place en cas d'absence d'icelui sieur Boudin de garder la boutique dudit sieur Boudin toutes les fêtes à l'exception de celles de la Vierge et des Dimanches où il pourra sortir l'apres dinée à deux heures' moyennant 12 heures par semaine, 'plus ledit sieur Bondin pourra faire passer maître ébéniste ledit sieur Desmarquets au bout desdites six années aux frais de lui S. Boudin .. ' qui fera prendre la qualité d'apprenti par Brevet à Desmarquets, plus clauses de décès, maladie, .. 31 janvier 1770, Boudin et Desmarquets, à cause du feu d'ouvrages et d'intérêt à prendre du part et d'autre se sont volontairement désistés les charger de la convention, Desmarquets peut aller travailler où bon lui semble et Boudin prendre tel autre pour garçon qu'il trouvera bien être, et Desmarquets decharge Boudin de le faire recevoir maître ébéniste dans le temps convenu., 9 juin 1767; MC/ET/XXVIII/404
    - Contrat de mariage de Pierre-André RENFORT compagnon ébéniste, rue de Charonne, fils de feu André RENFORT et de Marie-Madeleine CHEVALIER avec Marie-Cecile STABLE - Témoins. .. Philibert-Antoine LECLERC, ébéniste, ami., 9 juin 1767; MC/ET/XXVIII/404
    - Contrat de mariage de Jean-Baptiste BERNARD, cordonnier, rue des Rosiers, par Saint-Gervais avec Marie-Françoise DASSONVILLE, fille de Gilles-François DASSONVILLE, compagnon sculpteur et Marie-Madeleine FERY .., 9 juin 1767; MC/ET/XXVIII/404
    - Contrat de mariage de Claude-Denis COUTEUX, rue de Charonne entre les 2 barrières, compagnon menuisier, fils de feu Denis Couteux et de Marie-Jeanne COUTANCE avec Marie-Jeanne ZENI, 9 juin 1767; MC/ET/XXVIII/404
    - Contrat de mariage de François-Charles MANCELIER, compagnon émailleur, grande rue du Faubourg-Saint-Antoine, avec Thérèse CRESSONNET, fille d'un tapissier. Parmi les témoins: Charles BIGOIS, maître émailleur, ami., 12 juin 1767; MC/ET/XXVIII/404
      contrat de mariage; Faubourg-Saint-Antoine (rue du); Mancelier, François-Charles; Cressonnet, Thérèse; Bigoy, Charles; décorateur; décorateur; tapissier
    - Procuration par Pierre GARDITE, fondeur, rue de Popincourt., 12 juin 1767; MC/ET/XXVIII/404
    - Obligation pour un prêt de 400 livres par Jean-Georges MULLER, marchand potier de terre, rue de la Roquette., 12 juin 1767; MC/ET/XXVIII/404
      obligation; Roquette (rue de la); Muller, Jean-Georges; commerçant; potier
    - Inventaire après décès de Charles-François EVRARD, maître menuisier à Paris, rue de la Roquette, dont la veuve Marie-Jeanne MARCAY et tutrice des enfants mineurs, Jacques EVRARD, Marie-Anne EVRARD, et Marie-Elisabeth EVRARD femme de Martin FROGE menuisier, demeurant en rue maison appartement aux Dames Anglaises dont le sieur MULLER, maître potier de terre est principal locataire, à requête de Guillaume GILBERT, tourneur en bois, grande rue du Faubourg Saint-Antoine; expertise de la boutique par Jacques-Pierre LETELLIER, rue de Charenton et Antoine MOUSARD, grande rue du Fbg. Saint-Antoine, tous 2 maîtres menuisiers: 6 établis de menuisiers favoris, outils bois de hêtre flotté., 13 juin 1767; MC/ET/XXVIII/404
    - Contrat de mariage DIEUDONNÉ-SALAVIN - Témoin du futur: Henry-Thomas BOUILLARD, maître menuisier oncle paternel à cause de Marie-Anne DIEUDONNE, Pierre BOURGEAUX, menuisier, beaufrère, à cause de Madeleine DIEUDONNÉ, Claude DIEUDONNE, maître menuisier, frère., 21 juin 1767; MC/ET/XXVIII/404
    - Contrat de mariage Nouat - Desain. Parmi les témoins: Bernard-Georges Thuard, maître coutelier. Une signature F. Mondon., 26 juin 1767; MC/ET/XXVIII/404
      contrat de mariage; Nouat; Desain (née); Thuard, Bernard-Georges; Mondon, F.
    - Conversion de rente perpétuelle, en rente viagère de 120 l. et 50 l. par Jean-Joseph de S/t/-Germain, maître fondeur, rue Saint-Nicolas et Anne LEGRAND au profit de Germain LANDRIN, menuisier ébéniste, grande rue de Faubg. S/t/-Antoine, rente constituée par acte de 28 novembre 1753 passé devant DESMEURE l'ainé (Etude III ? ) au profit de LANDRIN et d'Angelique DEVICQUE son épouse décédée (acte du 19 juillet 1766 devant MILLER, Et. XVIII), et de Marguerite LANDRIN sa fille, 35 ans, en religion soeur Pelagie au couvent des Ursulines de Saint-Germain en laye qui a donné pouvoir et procuration à Pierre JOUBERT, maître menuisier, rue Saint-Nicolas,. .., 28 juin 1767; MC/ET/XXVIII/404
    - Compte RABACHE-LUNIZIEN, où interviennent: Jean-Baptiste LUNIZIEN, doreur sur bois à Paris, rue Neuve, paroisse Saint-Paul. François-Louis LUNIZIEN, peintre à Paris, rue Saint-Antoine,. .., 30 juin 1767; MC/ET/XXVIII/404
    - Obligation de 2400 l. par Jean-Baptiste DUPUITS, cy devant entrepreneur associé d'une manufacture de tapisserie établie à NOYON en Picardie, demeurant rue du Temple, paroisse Saint-Nicolas de champs, envers Messire Simon CECILLE chanoine de la cathédrale de Noyon et Antoine MAYAUD de la FLACHERE, cy devant associé de ladite manufacture, rue des Grands de prés, paroisse Saint-Etienne du Mont,. .., 30 juin 1767; MC/ET/XXVIII/404
  - Minutes. 1767, juillet - septembre, juillet - septembre 1767; MC/ET/XXVIII/405
    - Arrangement entre Etienne EPAULARD, menuisier à Paris et Marie-Anne BARON grande rue du faubourg Saint-Antoine et Anne-Marguerite ANTOINE, veuve de Gilles BARON, maître menuisier à Paris, ses mère et père, pour la succession., 2 juillet 1767; MC/ET/XXVIII/405
    - Remboursement d'1/2 capital de rente de 250 l. par le vicomte de Barentin à Colombe - Claude BOUQUOT, épouse autorisée de Hubert HANSEN, maître ébéniste à Paris, rue de Charenton, 4 juillet 1767; MC/ET/XXVIII/405
    - Constitution de rente au profit de Jeanne-Henriette FONTAINE, fille mineure de feu Pierre FONTAINE, menuisier du roi., 6 juillet 1767; MC/ET/XXVIII/405
      constitution de rente
    - Remboursement de 4 920 l. par le roi à Madeleine DEMACHY, femme de Louis-Pierre FONTAINE, sculpteur à Paris, pour ses 2 nièces., 13 juillet 1767; MC/ET/XXVIII/405
    - Bail de boutique rue de Charenton par Pierre MIGEON officier dixainier de la ville et faubourg de Paris. ?, 13 juillet 1767; MC/ET/XXVIII/405
    - Jean PETIT, manufacturier de faïence, époux d'une soeur TRICOTEL, est témoin au contrat de mariage de Alexandre-Roch TRICOTEL, maître menuisier, avec Marie-Louise DUPLIN., 15 juillet 1767; MC/ET/XXVIII/405
      contrat de mariage; Petit, Jean; Tricotel, Alexandre-Roch; Duplin, Marie-Louise; chef d'entreprise; porcelainier; menuisier
    - Contrat de mariage de Alexandre-Roch TRICOTEL maître menuisier rue de la Roquette, fils majeur d'1 laboureur du Beauvoisis avec Marie-Louise DUPLIN, fille d'1 laboureur de Picardie - Témoin,. .. de Leuy, Jean PETIT, manufacturier de fayance époux d'1 soeur Tricotel, 15 juillet 1767; MC/ET/XXVIII/405
    - Opposants à la succession de Madame MOMBRUN, femme d'1 conseiller du roi en son grand conseil: Gabriel SARCIZON, maître peintre et doreur, rue Meslée, report 538 l. 12 s. Sieur Pierre REMY, maître menuisier rue de Beauregard à la Villeneuve, par N.D. de Bonne Nouvelle, report 27 l. 142 l. pour les bois d'1 grande bagere et deux petites, Fourmies et Parles. Pierre-François LOUETTE, maître menuisier à Paris rue des Francs-Bourgeois, porte Saint-Michel, 270 l. pour travaux de menuiseries Jacques DETON, marchand mercier, rue Saint-Honoré, raport / 800 l. François CHICOT, maître menuisier, rue Saint-Bernard, 250 l. pour ouvrages suivant mémoire, Jean-Baptiste SAUNIER, maître ébéniste, rue de la Verrerie, 369 l. Nicolas HERICOURT, marchand mercier, rue du Fg.-S/t/ Ant. reçoit 400 l., 16 juillet 1767; MC/ET/XXVIII/405
    - Procuration donnée par Adrien-Pierre MIGNON, entrepreneur de la manufacture royale des terres d'Angleterre au Pont-aux-Choux, au coin de la rue Saint-Sébastien, y demeurant, à Georges LE CORAUVE [LECHAUVE], son caissier demeurant dans la manufacture pour gérer, gouverner, et administrer tout ce qui peut ou pourra concerner et avoir rapport à la manutention et exploitation de la manufacture. Procuration baillée et signifiée à Messieurs Jean COTTIN l'aîné et fils, banquiers à Paris, place Louis le Grand., 17 juillet 1767; MC/ET/XXVIII/405
      procuration; Pont-aux-Choux (rue du); Saint-Sébastien (rue); Louis-Le-Grand (place); Mignon, Adrien-Pierre; Le Corauve [Lechauve], Georges; Cottin, Jean; chef d'entreprise; banquier; comptable
    - Jean-claude VAILLANT, compagnon menuisier, grande rue du Faubg-S/t/-Antoine, et son père renoncent à la succession de leur père., 19 juillet 1767; MC/ET/XXVIII/405
    - Contrat de mariage de Jacques LAMBERT, compagnon menuisier, rue de Charenton, fils d'1 voiturier, avec Simone ? LEDOUX - Témoin: Guillaume LEMELLE, maître menuisier, ami, Edme GEOFFRIN, menuisier, ami., 21 juillet 1767; MC/ET/XXVIII/405
    - Contrat de mariage de Jacques-Alexandre PRODHOMME maître doreur sur métaux demeurant dans le marché Saint-Martin, paroisse S/t/-Nicolas-des-Champs fils de feu Jacques PRODHOMME, entrepreneur des ponts et chaussées de France et de Louise-Catherine YVON, avec Marie-Madeleine SULPICE, fille de Pierre-Edme SULPICE maître tourneur sur métaux, rue Saint-Bernard - Témoins: Maurice DUMESNIL, horloger, ami Richard-René SULPICE maître tourneur mecanicien, oncle paternel,. .., 25 juillet 1767; MC/ET/XXVIII/405
    - Contrat de mariage d'Antoine HERICOURT, ébéniste, grande rue du Faubourg Saint-Antoine fils d'Edme Hericourt, jardinier, avec Angelique BESTEAU, fille d'un meunier à Dourdan lui apporte 300 l. et elle aussi., 25 juillet 1767; MC/ET/XXVIII/405
    - Nicolas LEWESER, serrurier à Sèvres, présente son neveu Joseph-Antoine VERLY, 19 ans pour un brevet d'alloué, pendant 2 ans chez Jacques BIRCKLE maître ébéniste à Paris, rue de Charenton., 26 juillet 1767; MC/ET/XXVIII/405
    - Contrat de mariage de Pierre CROCHARD DU PARC, marchand mercier à Paris, demeurant ordinairement à Alençon, fils d'1 feu marchand de Bonnetable, avec Marie-Madeleine LATZ, fille de feu Jean-Pierre LATZ, ébéniste privilégié du roi et de Marie-Madeleine SEIGNAT décédée. communauté de biens. lui apporte maisons à Bonnetable, terres, rentes et 24800 l.- 1200 l. elle apporte 1600 l. de rente, 3700 l.,. .., 27 juillet 1767; MC/ET/XXVIII/405
    - Bail pour 9 ans de logement rue Saint-Nicolas moyennant 400 l. de loyer par Catherine COCONIER, veuve de Robert LOUIS, maître serrurier, rue Saint-Nicolas, à Jean-Baptiste-Guillaume PREVOST, maître menuisier, grande rue du Faubourg-S/t/-Antoine., 1er août 1767; MC/ET/XXVIII/405
    - Transport de rente et vente par Jean-Etienne Vincent, époux d'une Goriot, rue Saint-Martin, paroisse Saint-Laurent, et Claude Goriot, Marché neuf Saint-Martin, paroisse Saint-Nicolas-des-Champs, tous deux joailliers., 6 août 1767; MC/ET/XXVIII/405
      transport de droits; acte de vente; Saint-Martin (rue); Saint-Laurent (paroisse); Vincent, Jean-Etienne; Goriot (née); Goriot, Claude; orfèvre
    - François-Louis BONNEMAIN, maître sculpteur rue Traversière tuteur de ses frère et soeur mineurs enfants de Jean-Louis BONNEMAIN maître - sculpteur et de Jeanne-Françoise-Elisabeth BECQUET et Augustin LALANDE marchand mercier tuteur de Louis-Joseph BECQUET, fils d'Isaac-Antoine BECQUET, marchand mercier et d'1 FREE renomment à la succession de Marie-Anne BECQUET épouse de Charles LAROZE marchand mercier., 11 août 1767; MC/ET/XXVIII/405
    - Transport de 1536 de rente par le ménage RENAULT-DUCOLOMBIER, Marie-Agnès LEVEILLY, veuve de Jean-Baptiste DELFOSSE, marchand fabricant de cuir doré du roi, rue Saint-Paul, 13 août 1767; MC/ET/XXVIII/405
    - Contrat de mariage de Guillaume DAUNE avec Catherine MESTINE, fille de Nicolas MESTINE, ébéniste et de Marguerite-Jeanne MEUNIER. Témoins. .. Nicolas-René MESTINE, ébéniste, frère., 16 août 1767; MC/ET/XXVIII/405
    - Contrat de mariage BLET-BLET témoin, au future Charles BLET, ébéniste, frère, et Louis-François CHAMPOURY, ébéniste, beau frère., 18 août 1767; MC/ET/XXVIII/405
    - Contrat de mariage de Claude - Gabriel AUBRAY, ébéniste, rue de Charonne, veuf avec 2 enfants de Marie - Louise LEROUX, avec Thérèse BITAUX, fils d'1 fripier à Versailles -Témoins, .. Claude GENDE, maître ébéniste, ami., 19 août 1767; MC/ET/XXVIII/405
    - Compte des dettes importantes, en partie cautionnés par Antoine FOULLET, père, maître ébéniste et Geneviève Bailleul dues par leur fils Pierre-Antoine FOULLET, aussi maître ébéniste, grande rue du Faubg. Saint-Antoine, à Léonard BOUDIN, maître ébéniste, rue Saint-Nicolas Dettes envers COURVOISIER et GELLE, supportées par BOUDIN., 20 août 1767; MC/ET/XXVIII/405
    - Contrat de mariage Parage - Hermand. Parmi les témoins: Pierre Gaudrot, marchand orfèvre et Marie-Marguerite Bailleul, son épouse, petite cousine de la future., 21 août 1767; MC/ET/XXVIII/405
      contrat de mariage; Parage; Hermand (née); Gaudrot, Pierre; Bailleul, Marie-Marguerite; orfèvre
    - Mariage MONGET-PONTENEY, Témoins. .. François LOINTIER sculpteur de l'Académie de Saint-Luc oncle maternel de la future, à cause de Marie-Suzanne AUBIOT, 21 août 1767; MC/ET/XXVIII/405
    - Vente de terrains où intervient parmi les vendeurs Jean-Antoine Sirot, ' orphève ' (orfèvre) et Françoise Vivenet, place aux Veaux, paroisse Saint-Paul., 22 août 1767; MC/ET/XXVIII/405
      acte de vente; Veaux (place aux); Sirot, Jean-Antoine; Vivenet, Françoise; orfèvre
    - Vente de portion de maison à Nemours, par Antoine Mestallier, lapidaire et Jeanne PORCHON, à Nicolas PORCHON, peintre vernisseur, grande rue du Faubourg - S/t/-Antoine, 23 août 1767; MC/ET/XXVIII/405
    - Brevet d'apprentissage de Jean-Louis LEGOBE, fils de Jean LEGOBE, marchand boulanger, pour 6 ans, chez François LESUEUR, maître menuisier-ébéniste rue de Lappe, moyennant 100 l. approuvé par Joseph MARCEL, maître menuisier, rue de Fournon, paroisse S/t/-Sulpice et André RENIÉ, maître menuisier, rue Basse du Rempart, par. de La Madeleine de la Ville l'Evêque, jurés en charge de la communauté des maîtres menuisiers., 28 août 1767; MC/ET/XXVIII/405
    - Contrat de mariage de Jean-Jacques SAVARD, cordonnier avec Marie-Catherine GALLOIS fille de René GALLOIS, tabletier à Paris et de feue Anne-Michelle GARNIER - Témoin de la future Pierre MANTEL, maître ébéniste, cousin issu de germain, à cause de Marie-Geneviève MACRET, Jean MACRET, maître tourneur, cousin issu du germain, Nicolas MESTINE, maître ébéniste, cousin, à cause de Marguerite Jeanne MEUNIER, Pierre MACRET, oncle à la mode de Bretagne., 30 août 1767; MC/ET/XXVIII/405
    - Transport de 300 l. de rente à Louis-Pierre FONTAINE, sculpteur à Paris, tuteur de ses nièces mineures, 31 août 1767; MC/ET/XXVIII/405
    - Obligation de 228 l. par Pierre-Antoine BERTRAND, bourgeois de Paris, au profit de Louis-Noël MALLE, maître ébéniste, grande rue du Faubourg Saint-Antoine, qui pourra toucher acompte du loyer de GIRARD, menuisier, locataire de Bertrand., 31 août 1767; MC/ET/XXVIII/405
    - Contrat de mariage HONORÉ-CAILLET, Témoins, .. Antoine DAMOIS, menuisier, beau frère, à cause de Jeanne-Marguerite HONORE, 31 août 1767; MC/ET/XXVIII/405
    - Desistement d'appel par Pierre DESTRICHES, maître serrurier, rue Montmartre, paroisse Saint-Eustache., 3 septembre 1767; MC/ET/XXVIII/405
    - Désistement d'appt par Claude MAILLE, menuisier fils aîné, rue Saint-Nicolas contre Louis-Germain CHEDAT, sieur de long, rue Traversière., 3 septembre 1767; MC/ET/XXVIII/405
    - Transport de droits et insinuation à Jean-François Marty, maître tabletier, cour de la Juiverie, rue Contrescarpe., 8 septembre 1767; MC/ET/XXVIII/405